【裁判字號】    92,交抗,1034
【裁判日期】    921231
【裁判案由】    聲明異議
【裁判全文】
臺灣高等法院臺中分院刑事裁定            九十二年度交抗字第一０三四號
    抗  告  人
    即受處分人  甲○○○○程有限公司
    法定代理人  廖信政
右抗告人因聲明異議案件，對於臺灣臺中地方法院交通法庭中華民國九十二年十一月
廿四日裁定（九十二年度交聲字第九九六號）提起抗告，本院裁定如左：
    主      文
抗告駁回。
    理      由
一、本件受處分人異議意旨略以：異議人未收到該件違規通知單，原處分於法不合，
    請求撤銷等語。
二、原審以：按汽車行駛高速公路，不得在路肩行駛，或利用路肩超越前車或倒車。
    違反者，處罰鍰新臺幣三千元以上、六千元以下罰鍰。高速公路交通管制規則第
    九條第二項、道路交通管理處罰條例第三十三條第一項分別訂有明文。復依違反
    道路交通管理事件統一裁罰標準表規定，逾期者，處罰鍰新臺幣陸仟元整。又當
    事人變更其送達之處所而不向行政機關陳明，致有應送達之處所不明之情形者，
    行政機關得依職權命為公示送達；公示送達應由行政機關保管送達之文書，而於
    行政機關公告欄黏貼公告，告知應受送達人得隨時領取；公示送達自前條公告之
    日起，其刊登政府公報或新聞紙者，自最後刊登之日起，經二十日發生效力，行
    政程序法第七十八條第三項、第八十條前段、第八十一條前段定有明文。且送達
    不能依行政程序法第七十二條、第七十三條之規定為之者，得將文書寄存送達地
    之地方自治或警察機關，並作送達通知書兩份，一份黏貼於應受送達人住居所、
    事務所、營業所或其就業處所門首，另一份交由鄰居轉交或置於該送達處所信箱
    或其他適當位置，以為送達。如為郵政機關為送達者，得將文書寄存於送達地之
    郵政機關，行政程序法第七十四條亦定有明文。經查該件通知單，業經原舉發單
    位依法送達異議人之法定戶籍地址「台中市○○區○○路一一八巷二號」因遷移
    不明而公示送達，有公告一紙附卷可佐。揆諸前開說明，本件送達為合法，異議
    人所辯為無理由，應予駁回。經核並無不當。
三、抗告意旨略稱：行政文書送達原則，依行政程序法第七十二條、第七十三條規定
    為之，如不能為之，始得依行政程序法第七十八條、第八十七條為之。抗告人依
    經濟部及國稅局登記資料、法定戶籍為「台中市○○區○○路一一八巷二號」，
    且仍在營業中，依公司法規定，得以法定登記事項對抗第三人，故是否有遷址不
    明情事，應再為查明，原公示送達自始無效云云。惟查抗告人之違規通知單確寄
    達「台中市○○區○○路一一八巷二號一樓」，因遷移不明被退回，此有被退回
    之郵件附卷可證，則處分機關依法公示送達，即無不合，抗告人之抗告為無理由
    ，應予駁回。
據上論斷，應依刑事訴訟法第四百十二條、道路交通案件處理辦法第二十六條，裁定
如主文。
中      華      民      國      九十二   年     十二      月   三十一   日
                                    臺灣高等法院臺中分院刑事第五庭
                                          審判長法  官  袁  從  楨
                                                法  官  郭  同  奇
                                                法  官  胡  森  田
右正本證明與原本無異。
不得抗告。
                                                書記官  林  振  甫
中      華      民      國      九十三   年       一      月     二     日
                                                                        Ｉ


司法院資訊處製作；財團法人民間司法改革基金會備份。
